# 请教陈版主，关于净资产收益率

提问人：1986513 时间：2020-05-18 08:05:07
我公司正在进行 19 年年审，有一新金融工具准则会计政策变更，使得原来以成本计量的可供出售金融资产变更为以公允价值计量且其变动计入其他综合收益的其他权益工具投资，对资产负债表如下：
18 年 12 月 31 日 19 年 1 月 1 日 可供出售金融资产 10000 万元其他权益工具投资 10191 万元递延所得税资产-29万元净资产 57043 万元 57205 万元事务所审计在算 19 年平均加权净资产收益率的时候，期初净资产用的是 57043 万元，但是我觉得应该用 57205 万元（内审小兵），请问到底用哪个是对的。

回答人：chenyiwei
比较合理的做法是期初净资产使用按新准则追溯调整后的 2019 年 1 月 1 日净资产金额。